最高法院刑事判決                              八十八年度台上字第一三一九號
    上  訴  人  甲○○
右上訴人因過失致人於死案件，不服台灣高等法院台南分院中華民國八十七年三月三
日第二審判決（八十六年度交上訴字第一二一七號，起訴案號：台灣台南地方法院檢
察署八十六年度偵字第四九二六號），提起上訴，本院判決如左：
    主  文
上訴駁回。
    理  由
按刑事訴訟法第三百七十七條規定，上訴於第三審法院，非以判決違背法令為理由，
不得為之。是提起第三審上訴，應以原判決違背法令為理由，係屬法定要件。如果上
訴理由狀並未依據卷內訴訟資料，具體指摘原判決不適用何種法則或如何適用不當，
或所指摘原判決違法情事，顯與法律規定得為第三審上訴理由之違法情形，不相適合
時，均應認其上訴為違背法律上之程式，予以駁回。本件原判決綜合調查證據之結果
，認上訴人甲○○犯有刑法第二百七十六條第二項從事業務之人，因業務上之過失致
人於死罪之事實，因而撤銷第一審之科刑判決，改判仍論上訴人以上開罪名，並因上
訴人自首，及在快車道依規定駕車行駛，因被害人不依規定，自進入快車道，而致
被害人死亡，依刑法第六十二條前段及道路交通管理處罰條例第八十六條第二項遞減
其刑後，量處有期徒刑壹年，已詳認定犯罪事實之依據及憑以認定之理由，並對上
訴人否認犯罪之辯詞，如何不足採信，均已依據卷內資料予以指駁及說明，從形式上
觀察，原判決並無違背法令情形。上訴意旨謂：被害人陳羅颭苟確遭上訴人所駕車輛
撞及左腹部倒地，頭觸地受傷，衡情應係向右側或右前方傾倒，則受傷部位理應在頭
部右側始符常情。然法醫驗斷書記載，被害人係頭部左側撞傷血腫手術縫合，原判決
無視此項事實，猶謂被害人係遭上訴人所駕車輛撞及左腹部倒地，頭部觸地受傷死亡
，其判斷證據有違經驗及論理法則等語，係就原判決已詳為論斷與說明之事項，再為
事實上之爭執，殊非適法之第三審上訴理由。且汽車撞擊人體後之人體倒向，未必合
於物理現象，容或有因車速及步行快慢而有異，原判決既依卷內證據資料，認定上訴
人確有駕車撞及被害人倒地之事實，難謂有違經驗法則及論理法則。至原判決事實欄
認定上訴人駕車撞及被害人左腹部，理由二卻載為右腹部，後者應係筆誤，除得由原
審法院裁定更正外，尚不影響判決主旨，不能任指為違法。末查，關於刑之量定，係
實體法上賦予法院得為自由裁量之事項，倘未有逾越法律所規定之範圍，即不得指摘
為違法。上訴人所犯業務過失致人於死罪，其法定本刑為五年以下有期徒刑，原判決
依刑法第六十二條前段及道路交通管理處罰條例第八十六條第二項規定遞減其刑後，
量處有期徒刑壹年，並未逾越法律所規定之範圍。此外，上訴人徒憑己意，對原審職
權之適法行使及原判決理由已詳為論斷之事項，任意爭辯，顯與法定上訴第三審之形
式要件不符，其上訴違背法律上之程式，應予駁回。
據上論結，應依刑事訴訟法第三百九十五條前段，判決如主文。
中      華      民      國    八十八    年      三      月     十八     日
                              最高法院刑事第八庭
                                  審判長法官  謝  家  鶴
                                        法官  洪  文  章
                                        法官  花  滿  堂
                                        法官  陳  世  淙
                                        法官  洪  佳  濱
      右正本證明與原本無異
                                              書  記  官
中      華      民      國    八十八    年      三      月    二十四    日
